Minutes et répertoires du notaire Mathieu GAILLARDIE, 26 août 1694 - 9 juillet 1727 (étude XV)
Archives nationales
- Minutes de Mathieu GAILLARDIE, 1679 - 1788; MC/ET/XV/339 -MC/ET/XV/1581/B
  - Minutes. 1721, juillet - 1721, août, juillet 1721 - août 1721; MC/ET/XV/520
    - Donation mutuelle entre Paul Ballin, écuyer, notaire au Châtelet, ancien échevin, demeurant rue des Déchargeurs, et Marie-Catherine Régnault, son épouse, pour se donner des marques respectives de leur amour conjugal., 30 juillet 1721; MC/ET/XV/520
      Notaires des XVIe-XVIIIe siècles (4153 actes), par Claire Béchu, Catherine Grodecki, Marie-Antoinette Fleury, Madeleine Jurgens, Marie-Françoise Limon-Bonnet, Pierre-Yves Louis, Xenia Pamfilova, Isabelle Pebay, v. 1950, 1986-1994 (fichier papier entièrement dématérialisé; voir contexte dans le Plan d’orientation général - Notaires de Paris, guides thématiques du Minutier).
      Date de création de la notice: 2004
      donation; Déchargeurs (rue des); Ballin, Paul; Régnault, Marie Catherine; notaire; élu local
    - FORSTER (Henri) Menuisier § Présent au mariage POMMAL - GERVAIS, 24 août 1721; MC/ET/XV/520
      contrat de mariage; Forster, Henri
  - Minutes. 1721, septembre - 1721, octobre, septembre 1721 - octobre 1721; MC/ET/XV/521
    - BESCHE (Nicolas) Maître menuisier Rue Poissonnière § Mise en apprentissage chez .., 4 septembre 1721; MC/ET/XV/521
      contrat d'apprentissage; Besche, Nicolas
    - Menuisier (apprentissage de) § Mise en .. par Dubois, chapelier, de son fils Philippe, âgé de 14 ans 1/2, pour 6 ans, chez Bische (Nicolas), qui le nourrit, loge, couche, blanchit., 4 septembre 1721; MC/ET/XV/521
      contrat d'apprentissage; Dubois, M.; Dubois, Philippe; Bische, Nicolas
    - DESMAISONS (André) Entrepreneur de maçonnerie Rue Beauregard. § Quittance et mainlevée .., 4 septembre 1721; MC/ET/XV/521
      quittance; Desmaisons, André
    - DEBATZ (Alexandre) Architecte Rue Feron (S/t/ Sulpice) § Vente, 6 septembre 1721; MC/ET/XV/521
      acte de vente; Debatz, Alexandre
    - Bail d'une maison à François MATERAZI, comédien italien du duc d'Orléans., 20 septembre 1721; MC/ET/XV/521
      bail; Materazi, François; acteur
    - Micheau (François), maître menuisier, rue Tireboudin § Transport de droits .., 25 septembre 1721; MC/ET/XV/521
      transport de droits; Micheau, François
    - BLANCHARD (Edmé) Maître menuisier Porte Montmartre § Désistement de Bail .., 30 septembre 1721; MC/ET/XV/521
      bail; Blanchard, Edmé
    - CORSU (Denis) Maître maçon Rue Geoffroy Lasnier § Obligation .., 31 octobre 1721; MC/ET/XV/521
      obligation; Corsu, Denis
  - Minutes. 1721, novembre - 1721, décembre, novembre 1721 - décembre 1721; MC/ET/XV/522
    - Corsu (Denis) maître maçon rue Geoffroy Langevin § obligation, 2 novembre 1721; MC/ET/XV/522
    - Blin (Roch) tapissier sous les Piliers de la Tonnellerie § Obligation pour les meubles vendues par .., 6 novembre 1721; MC/ET/XV/522
      obligation; Blin, Roch
    - Boucomont (Michel) maître horloger rue Bourg Tibourg § Obligation et délégation, 7 novembre 1721; MC/ET/XV/522
      obligation; Boucomont, Michel
    - Notoriété du décès de Sébastien Huguenet, ordinaire de la musique du roi., 7 novembre 1721; MC/ET/XV/522
      notoriété; Huguenet, Sébastien; musicien
    - Extrats du testament de Sébastien Huguenet, valet de chambre de feu madame la dauphine et ordinaire de la musique du roi reçu par Lamy notaire à Versailles, de son inventaire après décès passé par Lamy le 21 mars 1721, de son contrat de mariage passé par devant Lamy et Mabille notaires à Versailles le 10 février 1703, du partage de sa succession passé devant Decourt et Lamy le 24 octobre 1721., 8 novembre 1721; MC/ET/XV/522
      musicien; Huguenet, Sébastien; testament; employé de maison; inventaire après décès; contrat de mariage
    - Boult (Nicolas) tapissier Sous les Piliers de la Tonnellerie § bail par .., 11 novembre 1721; MC/ET/XV/522
    - Apprentissage du fils de Christophe Paillet, peintre, garde des tableaux du roi et valet de la duchesse de Bourgogne, demeurant à Paris., 25 novembre 1721; MC/ET/XV/522
      contrat d'apprentissage; Paillet, Christophe; conservateur (patrimoine); peintre
    - Inventaire après décès de Paul Ballin, écuyer, notaire au Châtelet de Paris, ancien échevin, demeurant rue des Déchargeurs, à la requête de Marie-Catherine Régnault, sa veuve., 1er décembre 1721; MC/ET/XV/522; Ballin, Paul
      inventaire après décès; Déchargeurs (rue des); Ballin, Paul; Régnault, Marie Catherine; notaire; élu local
    - Vente de meubles par Jacques RANZINI, comédien italien du duc d'Orléans, rue Saint-Denis., 30 décembre 1721; MC/ET/XV/522
      acte de vente; Saint-Denis (rue); Ranzini dit Scaramouche, Jacques; acteur
    - Morin (Dominique) marchand tapissier rue de la Perle au Marais § bail de meubles par .., 30 décembre 1721; MC/ET/XV/522
      bail; Morin, Dominique
    - Decoussy (Charles), maître peintre, rue Mouffetard § Bail par .., 31 décembre 1721; MC/ET/XV/522
      bail; Decoussy, Charles
    - Transaction au sujet d'une tapisserie saisie sur Joseph BALLETTI dit Mario, comédien italien du duc d'Orléans, rue Mauconseil., 10 novembre 1728; MC/ET/XV/522
      accord; Mauconseil (rue); Balletti dit Mario, Joseph (....-1762); acteur
  - Minutes. 1722, janvier - 1722, mars, janvier 1722 - mars 1722; MC/ET/XV/523
    - Procuration par Jacques RANZINI, comédien italien du duc d'Orléans, rue Saint-Denis., 4 janvier 1722; MC/ET/XV/523
      procuration; Saint-Denis (rue); Ranzini dit Scaramouche, Jacques; acteur
    - Devis des ouvrages de charpenterie à faire par Mr. Dumetz pour la construction à neuf d'un corps de logis, sis rue Montmartre, suivant des plans, ordre et conduite de Legrand, architecte, non joints., 7 janvier 1722; MC/ET/XV/523
      devis; Montmartre (rue); Dumetz (M.); Legrand (M.); architecte
    - Dupuis (Louis) architecte et maître maçon rue Saint-Denis § Mariage de -, 25 janvier 1722; MC/ET/XV/523
      contrat de mariage; Dupuis, Louis
    - Mariage de la fille de Claude Verdot, peintre ordinaire du roi en son académie royale, demeurant rue Poupée, avec Philippe Pierre Forquin, peintre., 27 janvier 1722; MC/ET/XV/523
      contrat de mariage; Poupée (rue); Forquin, Philippe Pierre; Verdot, Claude; peintre; peintre
    - Forquin (Philippe Pierre), peintre, rue Poupée § Mariage de .., 27 janvier 1722; MC/ET/XV/523
      contrat de mariage; Forquin, Philippe Pierre
    - Leroy (Etienne) architecte à Paris cousin du marié § Mariage de Philippe Pierre Forquin, peintre, 27 janvier 1722; MC/ET/XV/523
      contrat de mariage; Leroy, Etienne
    - Leroy (Etienne) architecte juré expert à Paris oncle du marié § Mariage de Philippe Pierre Forquin, peintre, 27 janvier 1722; MC/ET/XV/523
    - Gilles (Pierre) maître tapissier rue Montorgueil § renonciation, 29 janvier 1722; MC/ET/XV/523
      Gilles, Pierre
    - Drouart (Charles), [peintre], marchand de tableaux, rue Platrière § Quittance, 29 janvier 1722; MC/ET/XV/523
      quittance; Drouart, Charles
    - Barbeau (Michel) maître tapissier rue Comtesse d'Artois § alloué, 4 février 1722; MC/ET/XV/523
      Barbeau, Michel
    - tapissier (alloué) § Contrat pour 2 ans, entre Guillaume de la Rivière, valet de chambre de l'archevêque d'Embrun, et Michel Barbeau, maître tapissier, au profit de Claude Antoine de la Rivière, âgé de 21 ans, frère de Guillaume, Logé, nourri, trois demis de sept de vin par jour. Blanchi par son frère. Moyennant 500 l., 4 février 1722; MC/ET/XV/523
    - Mainlevée concernant Jean-Baptiste Augustin Beausire, architecte en survivance de la charge de maître général des bâtiments de la ville de Paris, demeurant rue des Lions., 6 février 1722; MC/ET/XV/523
      mainlevée; Lions (rue des); Beausire, Jean-Baptiste Augustin (1692-17..); architecte; contrôleur (Ancien Régime)
    - Bourdet (Barthélémy) entrepreneur de bâtiments du Roi rue de la Perle § Mainlevée, 11 février 1722; MC/ET/XV/523
      Bourdet, Barthélémy
    - Debans (Jacques) menuisier; à Paris § Mariage de la fille de feu .., 15 février 1722; MC/ET/XV/523
      contrat de mariage; Debans, Jacques
    - Lormail (Robert), maître menuisier, rue des Deux-Portes § Mariage de la fille de J. Debans, menuisier, 15 février 1722; MC/ET/XV/523
      contrat de mariage; Lormail, Robert; Debans, J.
    - Lalouche (Jean) maçon; rue de la Croix § bail par .., 19 février 1722; MC/ET/XV/523
      bail; Lalouche, Jean
    - Chibout (Pierre) maître fondeur rue de la Croix § bail à .., 20 février 1722; MC/ET/XV/523
      bail; Chibout, Pierre
    - Roucoullet (Denis) maître fondeur rue de la Croix § bail à .., 24 février 1722; MC/ET/XV/523
      bail; Roucoullet, Denis
    - Vaneau (Simon) maître sculpteur rue Montorgueil § acte de notoriété aux décès de .., 28 février 1722; MC/ET/XV/523
      Vaneau, Simon
    - Cliquet (Henri), maître peintre [de l'Académie de Saint-Luc], rue Montorgueil § Acte de notoriété aux dires de .., 28 février 1722; MC/ET/XV/523
      notoriété; Cliquet, Henri
    - Pescheur (Charles Louis) tapissier, valet de chambre du Roi sous les Piliers de la Tonnellerie § procuration, 10 mars 1722; MC/ET/XV/523
      procuration; Pescheur, Charles Louis
    - Ballin (Claude), orfèvre ordinaire du roi, aux galeries du Louvre § Consentement, 16 mars 1722; MC/ET/XV/523
      ratification; Ballin, Claude
    - Lesage (François) maître tapissier rue de l'Arbre Sec § Inventaire après décès de .., 17 mars 1722; MC/ET/XV/523
      inventaire; Lesage, François
    - La Mothe-S/t/-Herage (marquisat) Deux Sèvres, arr. Melle Etat des titres de -, depuis XIV/e/S. § Remise de titres et déclaration, 20 mars 1722; MC/ET/XV/523
      déclaration
    - Turlet (Antoine) entrepreneur de bâtiments rue Jean Delespine § quittance portant obligation, 23 mars 1722; MC/ET/XV/523
      obligation; quittance; Turlet, Antoine
    - Henrion (Claude) maître marbrier rue Meslay § transport de droits successifs, 29 mars 1722; MC/ET/XV/523
      transport de droits; Henrion, Claude
    - Mémoire des ouvrages de maçonnerie faits pour Mr. Dumetz dans une maison sise rue Montmartre, avec en annexe un dossier d'estimation de Robert de Cotte, premier architecte du roi, demeurant rue des Orties., 31 mars 1722; MC/ET/XV/523
      marché; Montmartre (rue); Orties (rue des); Cotte, Robert de (1656-1735); Dumetz (M.); architecte
  - Minutes. 1722, avril - 1722, juin, avril 1722 - juin 1722; MC/ET/XV/524
    - Inventaire des biens parisiens de Jean-François Blomaerts, marchand d'Anvers, Les tableaux sont estimés par André Tramblin et Pierre Delaunay, peintres anciens officiers de l'académie royale, les meubles par les sieurs Lamy, Caignard et Malezieux, tous marchands tapissiers., 1er avril 1722; MC/ET/XV/524
      inventaire; Anvers (Belgique); Blomaerts, Jean François; Caignard (M.); Delaunay, Pierre; Lamy (M.); Malezieux (M.); Tramblin, André (1672-1742); commerçant; peintre; tapissier
    - Delaunay (Pierre), peintre et [marchand], reçu à l'Académie de Saint-Luc, à Paris § estime des tableaux, Compte et Vente de meubles, 1er avril 1722; MC/ET/XV/524
      compte; acte de vente; Delaunay, Pierre
    - Larsé (Jean François) maître horloger rue Pagevin § apprentissage, 19 avril 1722; MC/ET/XV/524
      contrat d'apprentissage; Larsé, Jean François
    - horloger (apprentissage) § Contrat pour 6 ans, entre Jean Baptiste Mollin, bourgeois de P., et Jean François Larsé, maître horloger, au profit de Jean François Mollin, âgé de 12 ans, fils de Jean Baptiste, Logé, nourri, Blanchi par son père. Moyennant 400 l., 19 avril 1722; MC/ET/XV/524
    - Thiboust (Claude) maître serrurier rue de Bourbon § apprentissage, 22 avril 1722; MC/ET/XV/524
    - Serrurier (apprentissage) § Contrat pour 5 ans, entre Jean Bitel, maître chirurgien, et Claude Thiboust, maître serrurier, au profit de Jean Boscheron mineur. Logé, nourri, blanchi. Moyennant 100 l., 22 avril 1722; MC/ET/XV/524
    - Ruelle (Jean) maître fondeur rue Pierre à Poisson § Vente, 28 avril 1722; MC/ET/XV/524
      acte de vente; Ruelle, Jean
    - Testard (Claude) maître serrurier rue Tireboudin § bail à .., 4 mai 1722; MC/ET/XV/524
      bail; Testard, Claude
    - Desmaisons (André) entrepreneur de bâtiments rue Beauregard § obligation, 12 mai 1722; MC/ET/XV/524
      obligation; Desmaisons, André
    - Regnault (Gilles) maître maçon rue Montorgueil § bail par .., 28 mai 1722; MC/ET/XV/524
      bail; Regnault, Gilles
    - Dubos (François), peintre, rue Saint-Martin § Mariage de .., 2 juin 1722; MC/ET/XV/524
      contrat de mariage; Dubos, François
    - Certain (Jean Baptiste) marchand lapidaire joaillier rue du Harlay § obligation, 17 juin 1722; MC/ET/XV/524
      obligation; Certain, Jean Baptiste
    - Fresneau (Jean Baptiste) maître maçon rue Saint-Antoine § Compte portant obligation, 18 juin 1722; MC/ET/XV/524
      obligation; Fresneau, Jean Baptiste
    - Lesage (François) maître tapissier à Paris § Obligation envers le tuteur des enfants mineurs du feu .. (pièce annexe: Mémoire des ouvrages faits par moi Lesage pour M. Dupré), 26 juin 1722; MC/ET/XV/524
      obligation; Lesage, François
    - Cudville (Jean Baptiste) maître maçon rue Neuve Saint-Denis § sauf conduit et mainlevée, 16 avril 1722; MC/ET/XV/524
      Cudville, Jean Baptiste
  - Minutes. 1722, juillet - 1722, septembre, juillet 1722 - septembre 1722; MC/ET/XV/525
    - Inventaire après décès de Marie Françoise Thérèse Humbert, veuve de P. Langlois, président en la Chambre des comptes, dont un clavecin fait par Joannes Rukers, facteur de clavecins, dans sa boîte de bois doré et peint orné de figures et fleurs, sur son pied de bois sculpté doré, prisé 400 livres., 29 juin 1722; MC/ET/XV/525
      inventaire après décès; Humbert, Marie Françoise Thérèse; Langlois, P; Rukers, Joannes; président de cour souveraine (Ancien Régime); facteur d'instruments de musique
    - Cautionnement de Henri Heurtaut, marchand tapissier, rue Saint-Martin., 7 juillet 1722; MC/ET/XV/525
      Heurtaut, Henri
    - Apprentissage de Joachim Morel, fils de défunt Jean-Baptiste Morel, maître à danser, et de Suzanne Gruot, chez un maître barbier perruquier baigneur étuviste., 16 juillet 1722; MC/ET/XV/525
      contrat d'apprentissage; Morel, Jean-Baptiste; Morel, Joachim; Gruot, Suzanne; enseignant; danseur; coiffeur
    - Compte d'exécution testamentaire de Jean Ruelle, maître fondeur, rue Pierre-aux-Poissons., 17 juillet 1722; MC/ET/XV/525
      Ruelle, Jean
    - Procuration donnée par Jérôme Hardy, sculpteur de sa majesté catholique, demeurant rue du Bout-du-Monde, sur le point de partir pour l'Espagne., 27 juillet 1722; MC/ET/XV/525
      procuration; Espagne; Bout-du-Monde (rue du); Hardy, Jérôme; sculpteur
    - Quittance concernant Jean Ruelle, maître fondeur, rue Pierre-aux-Poissons., 28 juillet 1722; MC/ET/XV/525
      quittance; Ruelle, Jean
    - Inventaire reconnu et déposé par Jacques Lecouteulx, marchand bourgeois de Paris, demeurant rue Mauconseil, et autres, de Marguerite Lecouteulx, veuve de Michel Bachelier, bourgeois de Paris, demeurant rue Pavée (titres et papier, vaisselle d'argent, monnaie et bijoux, mobilier, vingt deux tableaux estimés par André Framblin)., 1er septembre 1722; MC/ET/XV/525
      L'acte avait été déclassé et placé dans le carton MC/ET/XV/562 par erreur.
      inventaire; Pavée (rue); Baschelier, Michel; Lecouteux, Marguerite; Tramblin, André (1672-1742); peintre
    - Mariage de la fille de Jean Ruelle, maître fondeur, rue Pierre-aux-Poissons., 13 septembre 1722; MC/ET/XV/525
      contrat de mariage; Ruelle, Jean
    - Alloué du fils de feu Claude Thomas Legoupil, maître tapissier, rue Thévenot, auprès de Nicolas Boult, maître tapissier, sous les Piliers de la Tonnellerie., 25 septembre 1722; MC/ET/XV/525
      Boult, Nicolas
  - Minutes. 1722, octobre - 1722, décembre, octobre 1722 - décembre 1722; MC/ET/XV/526
    - POCQUET (Pierre) Maître maçon Saint Denis § Mariage de la fille de .., 1er octobre 1722; MC/ET/XV/526
      contrat de mariage; Pocquet, Pierre
    - Reusse (Pierre), maître menuisier, rue de Cléry § Mise en apprentissage chez .., 3 octobre 1722; MC/ET/XV/526
      contrat d'apprentissage; Reusse, Pierre
    - Menuisier (apprentissage de) § Mise en .. par Bitel de Roscheron (Philippe), âge de 17 ans, pour 6 ans chez Reusse (Pierre), qui le nourri, blanchi, et loge, 3 octobre 1722; MC/ET/XV/526
      contrat d'apprentissage; Bitel de Roscheron, Philippe; Reusse, Pierre
    - COSSON (Jean) Maître menuisier Rue de Cléry § Renonciation .., 5 octobre 1722; MC/ET/XV/526
      Cosson, Jean
    - Le Portier Jérôme, menuisier, rue Saint-Sauveur, § Transport de rente .., 11 octobre 1722; MC/ET/XV/526
      transport de droits; Le Portier, Jérôme
    - Petitbled (Nicolas), maître menuisier, rue Darnétal § Bail à .., 29 octobre 1722; MC/ET/XV/526
      bail; Petitbled, Nicolas
    - LISQUI (Pierre) Maître marbrier Porte Saint Martin § Sommations respectueuses .., les 7 et 8 et 10 décembre 1722., 7 décembre 1722 - 10 décembre 1722; MC/ET/XV/526
      Lisqui, Pierre
    - LISQUI (Pierre) Maître marbrier Porte Saint-Martin § Sommations respectueuses .., du 22 au 24 décembre 1722., 22 décembre 1722 - 24 décembre 1722; MC/ET/XV/526
  - Minutes. 1723, janvier - 1723, avril, janvier 1723 - avril 1723; MC/ET/XV/527
    - JAMMOIS (Jean Baptiste) Maître Maçon Rue de Bièvre § Obligation rapportée, 8 janvier 1723; MC/ET/XV/527
      obligation; Jammois, Jean Baptiste
    - RUELLE (Jean) Maître fondeur Rue aux Poissons § Quittance., 14 janvier 1723; MC/ET/XV/527
    - Traité de charge de Robert de Cotte, inspecteur et ordonnateur général des bâtiments du roi., 26 janvier 1723; MC/ET/XV/527
      traité; Cotte, Robert de (1656-1735); inspecteur (Ancien Régime)
    - Ballin (Claude), orfèvre ordinaire du roi, galerie du Louvre § Traité de charge .., 26 janvier 1723; MC/ET/XV/527
      traité; Ballin, Claude
  - Minutes. 1723, mai - 1723, juillet, mai 1723 - juillet 1723; MC/ET/XV/528
    - Petitbled (Nicolas), maître menuisier § Présent au mariage Gallien-Le Comte, 1er mai 1723; MC/ET/XV/528
      contrat de mariage; Petitbled, Nicolas
    - GOUJON (François-Pierre) Marchand joaillier § Présent au mariage DUFLOT - LENOIR, 2 mai 1723; MC/ET/XV/528
      contrat de mariage; Goujon, François-Pierre
    - Duflos (François), maître orfèvre joaillier, cul-de-sac Saint-Thomas § Mariage de .., 2 mai 1723; MC/ET/XV/528
      contrat de mariage; Duflos, François
    - VAUTIER (Claude) Marchand Tapissier § Présent au mariage Hollier - DELARBRE, 13 mai 1723; MC/ET/XV/528
      contrat de mariage; Vautier, Claude
    - LAMARQUE (Jean) Maître maçon Rue Neuve de la Grange Banlieue § Obligation .., 14 mai 1723; MC/ET/XV/528
      obligation; Lamarque, Jean
    - GALLET (Maurice) Marchand Potier d'étain § Prescrit du mariage PLINGUET - GALLET, 23 mai 1723; MC/ET/XV/528
      contrat de mariage; Gallet, Maurice
    - FOURET (Mathurin) Maître menuisier Rue Beaurepaire § obligation .., 6 juin 1723; MC/ET/XV/528
      obligation; Fouret, Mathurin
    - FORDRIN (Nicolas) Maître Serrurier Rue Tireboudin § Mise en apprentissage chez .., 4 juillet 1723; MC/ET/XV/528
      contrat d'apprentissage; Fordrin, Nicolas
    - SERRURIER (apprentissage de) § mise en .. par HOCQUET, boulanger, de son fils, âgé de 14 ans pour 5 ans chez FORDRIN (Nicolas) qui le nourri, couche loge, blanchi pour 100 livres, 4 juillet 1723; MC/ET/XV/528
    - RUELLE (Jean) Maître fondeur; Rue Pierre aux Poissons § Quittance .., 8 juillet 1723; MC/ET/XV/528
    - Quittance portant mainlevée. Nicolas Dubus. Maître de danse. Rue Quincampoix., 17 juillet 1723; MC/ET/XV/528
      quittance; Quincampoix (rue); Dubut, Nicolas; danseur; enseignant
    - DUBOIS (Jean Baptiste) Maître maçon architecte § Présent au mariage MOREAU - BERTIN, 18 juillet 1723; MC/ET/XV/528
      contrat de mariage; Dubois, Jean Baptiste
  - Minutes. 1723, août - 1723, décembre, août 1723 - décembre 1723; MC/ET/XV/529
    - AUBERT (Gabriel) Maître brodeur § Présent au mariage LECLERC - TOURNET, 22 août 1723; MC/ET/XV/529
      contrat de mariage; Aubert, Gabriel
    - LE CLERC (Nicolas Remy) Maître brodeur chasubles Rue Montorgueil § Mariage du fils de .., 22 août 1723; MC/ET/XV/529
      contrat de mariage; Le Clerc, Nicolas Rémy
    - LECLERC (Jean Baptiste) Maître brodeur chasubles Rue Montorgueil § Mariage de .., 22 août 1723; MC/ET/XV/529
      contrat de mariage; Leclerc, Jean Baptiste
    - TORNET (Claude) Maître brodeur Chasubles Rue Saint-Denis § Mariage de la fille de .., 22 août 1723; MC/ET/XV/529
      contrat de mariage; Tornet, Claude
    - DUHAMEL (Marcel) Brodeur § Présent au mariage LECLERC - TOURNET, 22 août 1723; MC/ET/XV/529
      contrat de mariage; Duhamel, Marcel
    - MONVOISIN (Michel) Maître brodeur § Présent au Mariage LECLERC - TOURNET, 22 août 1723; MC/ET/XV/529
      contrat de mariage; Monvoisin, Michel
    - DRUÉ (Charles) Maître brodeur § Présent au mariage LECLRC-TOURNET, 22 août 1723; MC/ET/XV/529
      contrat de mariage; Drué, Charles
    - AUBERT (Jacques Remy) Maître brodeur § Présent au mariage LECLERC - TOURNET, 22 août 1723; MC/ET/XV/529
      contrat de mariage; Aubert, Jacques Rémy
    - AUBERT (Jacques) Maître brodeur § Présent au mariage LECLERC - TOURNET, 22 août 1723; MC/ET/XV/529
      contrat de mariage; Aubert, Jacques
    - CLIQUET (Jean) Serrurier § Présent au mariage CLIQUET-CHAPON, 21 octobre 1723; MC/ET/XV/529
      contrat de mariage; Cliquet, Jean
    - Cliquet (Henri), maître peintre, rue Montorgueil. § Mariage de la fille de .., 21 octobre 1723; MC/ET/XV/529
      contrat de mariage; Cliquet, Henri
    - Cliquet (Adrien), maître peintre § Présent au mariage Cliquet-Chapon .., 21 octobre 1723; MC/ET/XV/529
      contrat de mariage; Cliquet, Adrien
    - AUBERT (Jacques) Maître brodeur § Présent au mariage BINET. MENOTTE, 14 novembre 1723; MC/ET/XV/529
    - LECLERC (Nicolas Remy) Maître brodeur § Présent au mariage BINET-MENOTTE, 14 novembre 1723; MC/ET/XV/529
      contrat de mariage; Leclerc, Nicolas Rémy
    - RIVET (François) Maître brodeur Rue Saint-Denis § Mariage de fils de -, 14 novembre 1723; MC/ET/XV/529
      contrat de mariage; Rivet, François
    - MENOTTE (Rémy) Maître brodeur Rue Montorgueil § Mariage de la fille de .., 14 novembre 1723; MC/ET/XV/529
      contrat de mariage; Menotte, Rémy
    - DALLEMAGNE (Jacques) Maître brodeur § Présent au mariage BINET-MENOTTE, 14 novembre 1723; MC/ET/XV/529
      contrat de mariage; Dallemagne, Jacques
    - LOUIS (Gilles) Maître brodeur § Présent au mariage BINET-DENOTTE, 14 novembre 1723; MC/ET/XV/529
      contrat de mariage; Louis, Gilles
    - BOUCHER (Claude) Maître brodeur § Présent au mariage BINET MENOTTE, 14 novembre 1723; MC/ET/XV/529
      contrat de mariage; Boucher, Claude
  - Minutes. 1724, janvier - 1724, février, janvier 1724 - février 1724; MC/ET/XV/530
    - REGNAULT (Denis-François) Maçon faubourg Saint-Denis § Mariage de .., 29 février 1724; MC/ET/XV/530
      contrat de mariage; Regnault, Denis-François
    - REGNAULT (Gilles) Maître maçon faubourg Saint-Denis. § Mariage du fils de .., 29 février 1724; MC/ET/XV/530
      contrat de mariage; Regnault, Gilles
    - BOUCOMONT (Michel) Maître horloger Rue Bourtibourg § Inventaire après décès de ROUEN (Adrien de), 6 mars 1724; MC/ET/XV/530; fol. 531
      inventaire; Boucomont, Michel
  - Minutes. 1724, mars, mars 1724; MC/ET/XV/531
    - Giboux (Rémi), marchand orfèvre, rue du Cygne. § Don mutuel., 2 mars 1724; MC/ET/XV/531
    - MARTINOT Horloger; Pendule par .. § Inventaire après décès de LECLERC (Elisabeth), 27 mars 1724; MC/ET/XV/531
  - Minutes. 1724, avril, avril 1724; MC/ET/XV/532
    - Bail de meubles par Dominique Morin, maître tapissier, rue de la Perle., 20 avril 1724; MC/ET/XV/532
    - Obligation de Pierre Gilles, maître tapissier, rue Montmartre., 20 avril 1724; MC/ET/XV/532
      obligation; Gilles, Pierre